臺灣臺北地方法院民事簡易判決
111年度北簡字第1797號
原      告  王俊傑  

被      告  邱鏡家  

上列當事人間損害賠償事件，本院於民國111年3月7日言詞辯論
終結，判決如下：
    主      文
被告應給付原告新臺幣34,188元。
原告其餘之訴駁回。
訴訟費用新臺幣2,320元，由被告負擔新臺幣1,000元，餘由原告
負擔。
本判決原告勝訴部分得假執行。
    事實及理由
一、按訴狀送達後，原告不得將原訴變更或追加他訴，但請求之
    擴張或減縮應受判決事項之聲明者，不在此限，民事訴訟法
    第255條第1項但書第3款定有明文。原告起訴時原聲明：「
    被告應給付原告新臺幣（下同）211,200元。」，嗣變更為
    ：「被告應給付原告76,200元。」，核與上開規定相符，應
    予准許。又被告經合法通知，未於言詞辯論期日到場，查無
    民事訴訟法第386條所列各款情形，爰依原告之聲請，由其
    一造辯論而為判決。
二、原告主張：被告於民國110年8月7日18時52分許，駕駛車號0
    00-0000自用小客車（下稱肇事車輛），沿臺北市萬華區昆
    明街由南向北行駛於第2車道，行經萬華運動中心旁，適有
    原告駕駛、所有之車號000-0000營業用小客車（下稱系爭車
    輛）同向同車道在前未熄火停靠路旁，詎被告因駕駛執照已
    遭吊銷仍駕駛汽車上路，且未注意車前狀況之過失，致肇事
    車輛右前車頭碰撞系爭車輛左後車尾，造成系爭車輛受損，
    經送廠修復，共計支出費用新臺幣（下同）76,200元（零件
    30,400元、鈑金烤漆工資45,800元），其損害肇因於被告之
    過失行為，為此依侵權行為向被告求償等語。並聲明：被告
    應給付原告76,200元。
三、被告未於言詞辯論期日到場，亦未提出書狀作何答辯。
四、本院之判斷：
　㈠按因故意或過失，不法侵害他人之權利者，負損害賠償責任
    ；汽車、機車或其他非依軌道行駛之動力車輛，在使用中加
    損害於他人者，駕駛人應賠償因此所生之損害，民法第184
    條第1項前段、第191條之2前段分別定有明文。次按汽車駕
    駛執照為駕駛汽車之許可憑證，由駕駛人向公路監理機關申
    請登記，考驗及格後發給之；汽車駕駛人經考驗及格，未領
    取駕駛執照前，不得駕駛汽車，道路交通安全規則第50條第
    1項定有明文。又按汽機車駕照為駕駛汽機車之許可憑證，
    乃駕照經吊扣、吊銷或註銷，其處分期間即無許可駕駛汽、
    機車之憑證，自不得駕駛汽、機車，故於駕照吊扣、吊銷或
    註銷期間駕車，無駕駛許可憑證，自應認係無照駕駛（最高
    法院91年度台上字第5274號判決意旨參照）。原告主張之前
    揭事實，業據其提出道路交通事故當事人登記聯單、事故現
    場圖、初步分析研判表、行車執照、事故現場及車損照片等
    件為證，並經本院依職權調閱臺北市政府警察局交通警察大
    隊函覆資料所附道路交通事故初步分析研判表、事故現場圖
    、補充資料表、調查紀錄表、當事人登記聯單、裁罰通知單
    、事故現場及車損照片等件（見本院卷第51至69頁）在卷可
    憑，且被告經合法通知未於言詞辯論期日到場，亦未提出任
    何書狀爭執，堪信原告主張為真實，則原告主張被告應負侵
    權行為損害賠償責任，應屬有據。
　㈡次按不法毀損他人之物者，被害人得請求賠償其物因毀損所
    減少之價額，民法第196條定有明文；又按物被毀損時，被
    害人除得依民法第196條請求賠償外，並不排除民法第213條
    至第215條之適用。依民法第196條請求賠償物被毀損所減少
    之價額，得以修復費用為估定之標準，但以必要者為限（例
    如︰修理材料以新品換舊品，應予折舊，最高法院77年度第9
    次民事庭會議決議參照）。查原告主張系爭車輛修理費用為
    76,200元（零件30,400元、鈑金烤漆工資45,800元），此有
    估價單在卷可稽（見本院卷第21、23頁），應堪採信。又零
    件修復既以新零件更換被損害之舊零件，在計算損害賠償額
    時，應將零件折舊部分予以扣除，依行政院所頒固定資產耐
    用年數表及固定資產折舊率規定，運輸業用小客車之耐用年
    數為4年，依定率遞減法每年折舊438/1000，但最後折舊總
    和不得超過該資產成本的9/10。查系爭車輛於104年5月出廠
    ，有行車執照可憑（見本院卷第113頁），迄至本件車禍發
    生時即110年8月7日，系爭車輛顯已逾耐用年限，依上所述
    ，該車零件部分扣除折舊後僅得請求1/10數額即3,040元（＝
    30,400元×1/10），此外加計鈑金烤漆工資45,800元，系爭
    車輛修復必要費用共計48,840元（＝3,040元＋45,800元），
    逾此範圍之請求，則屬無據。
　㈢復按損害之發生或擴大，被害人與有過失者，法院得減輕賠
    償金額，或免除之，民法第217條第1項定有明文。此項規定
    之目的在謀求加害人與被害人間之公平，故在裁判上法院得
    以職權減輕或免除之（最高法院97年度台上字第1291號判決
    意旨參照）。又按汽車臨時停車時，應依下列規定：三、設
    有禁止臨時停車標誌、標線處所不得臨時停車，道路交通安
    全規則第111條第1項第3款亦有明定。經查，本件車禍事故
    ，被告固有駕駛執照已遭吊銷仍駕駛、未注意車前狀況之過
    失，惟原告亦有違規於劃設紅線路段臨時停車之疏失，此有
    道路交通事故初步分析研判表、事故現場圖、裁罰通知單、
    現場照片可憑，且為原告所不爭執，可認原告對本件事故之
    發生與有過失，依法應承擔其過失責任至明。本院審酌兩造
    之過失情形及原因力大小，應負擔之過失責任比例分別為原
    告3/10、被告7/10。基此，被告應賠償之金額應減為34,188
    元（＝48,840元×7/10）。
五、綜上，原告依侵權行為法律關係，請求被告給付34,188元，
    為有理由，應予准許。逾此範圍之請求，則無理由，應予駁
    回。
六、本件原告勝訴部分係適用簡易程序所為被告敗訴之判決，應
    依職權宣告假執行。
七、訴訟費用負擔之依據：民事訴訟法第79條。依職權確定訴訟
    費用額為2,320元（第一審裁判費），其中1,000元由被告負
    擔，餘由原告負擔（原告減縮應受判決聲明135,000元，此
    部分訴訟費用1,320元，依民事訴訟法第83條前段，由原告
    自行負擔）。
中　　華　　民　　國　　111 　年　　4 　　月　 　8　　日
                  臺北簡易庭  法  官　張瓊華 
以上正本係照原本作成。
如不服本判決，應於判決送達後20日內向本庭（臺北市○○區○○○
路0段000巷0號）提出上訴狀。如委任律師提起上訴者，應一併
繳納上訴審裁判費。
中　　華　　民　　國　　111 　年　　4 　　月　 　8　　日
                              書記官　賴敏慧